Asep Septiadi

Software Mobile Engineer

github.com/aspsptyd

a septiadi.imail@gmail.com

in linkedin.com/in/aspsptyd/ tinyurl.com/jurnal-asep

Summary

Saya seorang software engineer lebih dari 5 tahun berpengalaman dalam mengembangkan aplikasi mobile Android, dan pada tahun 2023 mulai mendalami pengembangan platform berbasis iOS dengan React Native

Experiences

Software Mobile Engineer, PT Goodeva Merdeka Teknologi

2021 - 2024 | Bekasi

- Develop Aplikasi Smartsafety dan menghubungkan data dengan device FitBit, dan memproduce 2 versi platform Android & iOS dengan React Native
- Mengintegrasikan Pembayaran pada aplikasi Omsetku & Salestrace di Platform iOS dengan React Native melalui Platform revenuecat.com (blackbox testing)
- Merelease Aplikasi Omsetku dan Salestrace ke App & Play Store
- Mendevelop Aplikasi Pertahara
- Support Goodeva Product Goodeva Smartsafety
- Mengintegrasikan & mengkonsumsi API dengan Aplikasi Mobile

Pengajar & Staff Programmer, Rabbaanii Islamic School

2019 - 2021 | Cikarang

- Develop Backend & Aplikasi Pemesanan Menu di Caffe Recharge
- Develop Backend & Aplikasi Presensi Siswa SMK Rabbanii
- Develop Backend & Aplikasi Pemesanan Tiket Wisata untuk Materi Pembelajaran Siswa SMK Rabbannii

Skills

Languages Java - Kotlin - Javascript - HTML & CSS - PHP

Android, React Native, Laravel, Node JS **Frameworks**

Others Build & develop API dengan Node JS & Laravel

Education

Bachelor Degree, Universitas Pelita Bangsa Cikarang

2013 - 2017 | Cikarang

Asep Septiadi

Team Lead Div. Mobile Engineer

github.com/aspsptyd

a septiadi.imail@gmail.com

in linkedin.com/in/aspsptyd/

tinyurl.com/jurnal-asep

Summary

Kami memulai menjadi seorang software engineer lebih dari 5 tahun berpengalaman dalam mengembangkan aplikasi mobile Android, dan pada tahun 2023 mulai mendalami pengembangan platform berbasis iOS dengan React Native, Saat ini kami diberikan kesempatan posisi sebagai Team leader di devisi Mobile Engineer

Experiences

Team Leader Div. of Mobile Engineer, PT Goodeva Merdeka Teknologi 2024 | Bekasi

- Manage Planing dan Target Anggota Tim CSP Mobile Enginner
- Monitor, Validasi setiap Pekerjaan anggota team dengan sesuai SOP
- Grow up together

Software Engineer, PT Goodeva Merdeka Teknologi

2021 - 2024 | Bekasi

- Develop Aplikasi Smartsafety dan menghubungkan data dengan device FitBit, dan memproduce 2 versi platform Android & iOS dengan React Native
- Mengintegrasikan Pembayaran pada aplikasi Omsetku & Salestrace di Platform iOS dengan React Native melalui Platform revenuecat.com (blackbox testing)
- Merelease Aplikasi Omsetku dan Salestrace ke App & Play Store
- Mendevelop Aplikasi Pertahara
- Support Goodeva Product Goodeva Smartsafety
- Mengintegrasikan & mengkonsumsi API dengan Aplikasi Mobile

Pengajar & Staff Programmer, Rabbaanii Islamic School

2019 - 2021 | Cikarang

- Develop Backend & Aplikasi Pemesanan Menu di Caffe Recharge
- Develop Backend & Aplikasi Presensi Siswa SMK Rabbanii
- Develop Backend & Aplikasi Pemesanan Tiket Wisata untuk Materi Pembelajaran Siswa SMK Rabbannii

Skills

Languages Java - Kotlin - Javascript - HTML & CSS - PHP

Frameworks Android, React Native, Laravel, Node JS

Others Build & develop API dengan Node JS & Laravel

Education

Bachelor Degree, Universitas Pelita Bangsa Cikarang

2013 - 2017 | Cikarang